【裁判字號】    95,訴,1162
【裁判日期】    950522
【裁判案由】    毒品危害防制條例
【裁判全文】
臺灣臺中地方法院刑事判決              95年度訴字第1162號
公  訴  人  臺灣臺中地方法院檢察署檢察官
被      告  甲○○
                    號
上列被告因毒品危害防制條例案件，經檢察官提起公訴（九十五
年度毒偵字第一三八八號），復經本院合議庭裁定由受命法官獨
任行簡式審判程序，本院判決如下：
    主    文
甲○○連續施用第一級毒品，累犯，處有期徒刑玖月，扣案之海
洛因殘渣袋壹包（包裝重零點陸公克）沒收銷燬之，扣案之注
射針筒壹支沒收；又施用第二級毒品，累犯，處有期徒刑伍月。
應執行有期徒刑壹年壹月，扣案之海洛因殘渣袋壹包（包裝重零
點陸公克）沒收銷燬之，扣案之注射針筒壹支沒收。
    犯罪事實
一、甲○○前於民國（下同）九十二年間因違反毒品危害防制條
    例、竊盜等案件，經本院判處有期徒刑八月、四月、四月，
    應執行有期徒刑十一月、四月確定，經接續執行，於九十四
    年四月三十日執行完畢（本件已構成累犯）；又其曾於九十
    、九十二年間因違反毒品危害防制條例案件，先後二次經本
    院裁定觀察勒戒，經執行後，分別於九十年五月十四日、九
    十二年六月二十五日執行完畢釋放，並經臺灣臺中地方法院
    檢察署檢察官為不起訴處分確定。詎其仍不思悛悔，於前開
    最後一次觀察勒戒執行完畢釋放後五年內，復基於施用第一
    級毒品海洛因之概括犯意，自九十四年八月底某日起至九十
    五年二月二十二日二十一時許止，在臺中市西屯區逢甲大學
    附近馬路旁之自用小客車內，以針筒注射之方法，約二、三
    天一次，連續施用第一級毒品海洛因多次；又於前開最後一
    次觀察勒戒執行完畢釋放後五年內，再基於施用第二級毒品
    甲基安非他命之犯意，於九十五年二月二十二日二十一時許
    ，在臺中市西屯區逢甲大學附近馬路旁之自用小客車內，將
    甲基安非他命置於玻璃球內，再以火燒烤，使之產生煙霧，
    再以口吸入之方法，施用第二級毒品甲基安非他命一次。嗣
    於九十五年二月二十三日十八時三十分許，在臺中市○○區
    ○○路二段八六巷三五號前，為警盤查後，在甲○○所騎機
    車置物箱內，扣得其所有之含有第一級毒品海洛因之殘渣袋
    一小包（包裝重０點三六公克）及其所有預備供施用海洛因
    所用尚未拆封之注射針筒一支。
二、案經臺中市警察局第五分局報請臺灣臺中地方法院檢察署檢
    察官偵查起訴，復經本院合議庭裁定由受命法官獨任行簡式
    審判程序。
    理  由
一、訊據被告甲○○對於上揭時地施用海洛因多次及施用甲基安
    非他命一次之犯行於本院均坦承不諱，並有為被告所有預備
    供施用海洛因所用之注射針筒一支扣案可稽，且有如犯罪事
    實欄所載時地查獲之海洛因殘渣袋一包，上開海洛因殘渣袋
    經送驗結果，確有海洛因成分殘留，空包裝重０點三六公克
    ，亦有法務部調查局鑑定通知書可佐；且查，被告如事實欄
    所載為警查獲後，經採尿送驗以ＧＣ／ＭＳ確認結果，呈可
    待因、嗎啡陽性、甲基安非他命陽性反應，有詮昕科技股份
    有限公司濫用藥物尿液檢驗確認結果報告一份附卷可稽，足
    認被告上揭自白與事實相符，其上揭施用第一、二級毒品犯
    行堪予認定。又查，被告曾於九十、九十二年間因違反毒品
    危害防制條例案件，先後二次經本院裁定觀察勒戒，經執行
    後，分別於九十年五月十四日、九十二年六月二十五日執行
    完畢釋放，並經臺灣臺中地方法院檢察署檢察官為不起訴處
    分確定等情，亦有臺灣高等法院被告前案紀錄表、臺灣臺中
    地方法院檢察署刑案資料查註紀錄表可佐，是被告確係於前
    開觀察勒戒執行完畢釋放後五年內再犯本件施用海洛因、甲
    基安非他命犯行。事証明確，被告上揭施用第一級、第二級
    毒品犯行均堪予認定。
二、核被告甲○○所為，係犯毒品危害防制條例第十條第一項之
    施用第一級毒品罪及同條例第十條第二項之施用第二級毒品
    罪。被告施用第一級毒品海洛因、第二級毒品甲基安非他命
    而持有海洛因、甲基安非他命之低度行為，應分別為其施用
    海洛因、甲基安非他命之高度行為所吸收，均不另論罪。再
    被告多次施用海洛因犯行，時間緊接，所犯構成要件相同，
    顯係基於概括犯意反覆為之，為連續犯，論以一施用第一級
    毒品罪，並依法加重其刑。又被告所犯上開之施用第一級毒
    品海洛因罪、第二級毒品甲基安非他命罪間，犯意各別，行
    為互殊，犯罪構成要件不同，應予分論併罰。再被告前於九
    十二年間因違反毒品危害防制條例、竊盜等案件，經本院判
    處有期徒刑八月、四月、四月，應執行有期徒刑十一月、四
    月確定，經接續執行，於九十四年四月三十日執行完畢，有
    臺灣高等法院被告全國前案紀錄表、臺灣臺中地方法院檢察
    署刑案資料查註紀錄表在卷可佐，其於有期徒刑執行完畢後
    五年內，再犯本件有期徒刑以上之二罪，均為累犯，均應依
    刑法第四十七條規定加重其刑，並就施用海洛因犯行部分遞
    加之。爰審酌被告一再施用毒品，經觀察勒戒後，仍不知戒
    惕，再次施用第一級毒品、第二級毒品，無視於毒品對於自
    身健康之戕害及國家對於杜絕毒品犯罪之禁令，不知戒除惡
    習，然念及被告坦承施用毒品犯行，態度良好，其施用毒品
    海洛因及甲基安非他命並無危害他人，本之施用毒品者均有
    相當程度之成癮性及心理依賴，其犯罪心態與一般刑法犯罪
    之本質並不相同，容應以「病人」之角度為考量，並側重適
    當之醫學治療及心理矯治為宜，及被告施用毒品之次數等一
    切情狀，各量處如主文所示之刑，並定其應執行刑。
三、如犯罪事實欄所載時地扣案之海洛因殘渣袋一包（空包裝重
    ０點三六公克），係被告所有供施用海洛因所用之物，且其
    上殘留之海洛因殘渣係屬第一級毒品，與該塑膠袋無從分離
    ，爰依法宣告沒收銷燬；另扣案之注射針筒一支，尚未拆封
    ，係被告所有預備供施用海洛因所用之物，業據被告於本院
    陳明在卷，爰依法宣告沒收。
據上論斷，應依刑事訴訟法第二百七十三條之一第一項、第二百
九十九條第一項前段，毒品危害防制條例第十條第一項、第二項
、第十八條第一項前段，刑法第十一條、第五十六條、第四十七
條、第三十八條第一項第二款、第五十一條第五款，判決如主文
。
中    華    民    國    95    年    5     月    22    日
                          臺灣臺中地方法院刑事第十庭
                              法  官    黃  家  慧
上正本證明與原本無異。
如不服本判決，應於送達後十日內向本院提出上訴狀（須附繕
本），上訴於臺灣高等法院臺中分院。
                              書記官    張  美  鶯
中    華    民    國    95    年    5     月    22    日
附論罪科刑法條
毒品危害防制條例第十條
施用第一級毒品者，處6月以上5年以下有期徒刑。
施用第二級毒品者，處3年以下有期徒刑。


司法院資訊處製作；財團法人民間司法改革基金會備份。
